臺灣板橋地方法院刑事判決　　　　　　　　94年度易字第25號
公　訴　人　臺灣板橋地方法院檢察署檢察官
被　　　告　甲○○
　　　　　　　　　　　樓（現於臺灣臺北監獄臺北分監另案執
上列被告因違反毒品危害防制條例案件，經檢察官提起公訴（93
年度毒偵字第5567號），於被告為有罪之陳述後，本院合議庭裁
定由受命法官獨任依簡式審判程序審理，茲判決如下：
    主  文
甲○○施用第二級毒品，累犯，處有期徒刑陸月，如易科罰金，
以參佰元折算壹日。扣案安非他命壹包（毛重零點肆參公克）、
安非他命殘渣袋參只連同其內附著之安非他命殘渣（量微無法秤
重）均沒收銷燬之；扣案安非他命吸食器壹組（以玻璃瓶及塑膠
瓶充用）沒收之。
    事  實
一、甲○○（原名蔡志祥）前因竊盜案件，經臺灣臺北地方法院
    以88年度易字第3236號判處有期徒刑三月確定，甫於民國90
    年4 月19日縮刑期滿執行完畢。其曾因施用毒品違反毒品危
    害防制條例案件，經檢察官送觀察、勒戒後，因認無繼續施
    用毒品之傾向，於89年7 月28日釋放，並由臺灣板橋地方法
    院檢察署檢察官以89年毒偵字第4833號為不起訴處分確定；
    復同因施用毒品違反毒品危害防制條例案件，經檢察官送觀
    察、勒戒後，因認有繼續施用毒品傾向，由檢察官送戒治處
    所施以強制戒治並提起公訴，經本院以91年度易字第3464號
    判處有期徒刑四月確定，於93年4 月30日執行完畢，強制戒
    治部分則於92年4 月23日因停止戒治付保護管束而釋放，惟
    又因施用毒品違反毒品危害防制條例案件，經檢察官提起公
    訴，由臺灣臺中地方法院以92年度易字第2984號判處有期徒
    刑七月確定（尚未執行，不構成累犯），另強制戒治部分雖
    亦經本院於92年8 月13日以92年度毒聲字第2493號裁定撤銷
    停止戒治，惟於尚未執行前，毒品危害防制條例於93年1 月
    9 日修正實施廢除停止戒治及撤銷停止戒治，因上開法律修
    正而無庸執行所餘之強制戒治。詎甲○○猶不知悔改，又基
    於施用第二級毒品之犯意，於93年11月25日19時許，在其所
    投宿位於臺北縣三重市○○路之傢洲賓館內，以使用玻璃瓶
    及塑膠瓶等物品烘烤安非他命吸食其煙氣之方式，施用第二
    級毒品安非他命乙次。嗣於93年11月25日20時20分許，在臺
    北縣三重市○○路、成功路口為警查獲，並扣得其所有供施
    用之安非他命乙包（毛重0.43公克）、安非他命殘渣袋3 只
    （含安非他命殘渣，量微無法秤重）及安非他命吸食器乙組
    （以玻璃瓶及塑膠瓶充用）。
二、案經臺北市政府警察局中正第二分局移送臺灣板橋地方法院
    檢察署檢察官偵查起訴。
    理  由
一、犯罪事實之認定：
  (一)右揭犯罪事實，業據被告甲○○自白不諱，而其為警查獲後
    經採集尿液囑託鑑定結果，亦呈安非他命類陽性反應，有臺
    灣尖端先進生技醫藥股份有限公司出具之濫用藥物尿液檢驗
    報告及臺北市政府警察局中正第二分局分局煙毒麻藥案件尿
    液委驗單附卷可稽。此外復有扣案安非他命乙包（毛重0.43
    公克）、安非他命殘渣袋3 只（含安非他命殘渣，量微無法
    秤重）及安非他命吸食器乙組（以玻璃瓶及塑膠瓶充用），
    與卷附臺北市政府警察局中正第二分局分局查獲涉嫌違反毒
    品危害防制條例毒品初步鑑驗報告書乙紙可為佐證，堪信被
    告前開自白應與事實相符。
  (二)又被告前因施用毒品違反毒品危害防制條例案件，經檢察官
    28日釋放，並由臺灣板橋地方法院檢察署檢察官以89年毒偵
    字第4833號為不起訴處分確定；復同因施用毒品違反毒品危
    害防制條例案件，經檢察官送觀察、勒戒後，因認有繼續施
    用毒品傾向，由檢察官送戒治處所施以強制戒治並提起公訴
    ，經本院以91年度易字第3464號判處有期徒刑四月確定，甫
    於93年4 月30日執行完畢，強制戒治部分則於92年4 月23日
    因停止戒治付保護管束而釋放，惟又因施用毒品違反毒品危
    害防制條例案件，經檢察官提起公訴，由臺灣臺中地方法院
    院以92年度易字第2984號判處有期徒刑七月確定（尚未執行
    ），而強制戒治部分雖亦經本院於92年8 月13日以92年度毒
    聲字第2493號裁定撤銷停止戒治，惟於尚未執行前，毒品危
    害防制條例於93年1 月9 日修正實施廢除停止戒治及撤銷停
    止戒治，因上開法律修正而無庸執行所餘之強制戒治等情，
    亦有上開不起訴處分書、起訴書、刑事判決書及臺灣高等法
    院被告全國前案紀錄表等在卷可稽。按被告因停止戒治而釋
    放後，其所餘戒治期間雖經本院裁定撤銷，惟嗣既因法律修
    正而無庸執行所餘之強制戒治，則其原強制戒治自堪視為已
    執行完畢。
  (三)是以本件事證明確，被告於觀察、勒戒及強制戒治執行完畢
    釋放後五年內再為施用安非他命之犯行，足為認定，應予依
    法論科。
二、論罪科刑之法律適用：
  (一)按安非他命為毒品危害防制條例第2 條第2 項第2 款所定之
    第二級毒品，核被告甲○○所為，係犯同條例第10條第2 項
    之施用第二級毒品罪。其施用前後持有安非他命之低度行為
    為施用之高度行為所吸收，不另論罪。另被告前因竊盜案件
    ，經臺灣臺北地方法院以88年度易字第3236號判處有期徒刑
    三月確定，甫於90年4 月19日執行縮刑期滿執行完畢；另又
    因施用毒品違反毒品危害防制條例案件，經本院以91年度易
    字第3464號判處有期徒刑四月確定，甫於93年4 月30日執行
    完畢，此有臺灣高等法院被告全國前案紀錄表附卷足參，其
    於5 年以內再犯本件最重本刑為有期徒刑以上之罪，為累犯
    ，應依刑法第47條之規定加重其刑。
  (二)爰審酌被告有多次施用毒品遭查獲之紀錄，素行不佳，且前
    已因觀察勒戒結果認無繼續施用毒品傾向而受不起訴處分，
    業受毒品危害防制條例對施用毒品人之寬典，竟仍再三吸食
    ，顯見並無悔意，惡性非淺，然被告施用毒品實為戕害自身
    健康之犯罪，於他人尚無明顯重大危害，及其施用之期間與
    審理中能坦認犯行，犯罪後之態度尚稱良好等一切情狀，量
    處如主文所示之刑，並諭知易科罰金之折算標準，以資儆懲
    。
  (三)扣案安非他命乙包（毛重0.43公克），係被告所有供施用之
    第二級毒品，業據被告陳明在卷，應依毒品危害防制條例第
    18條第1 項前段之規定沒收銷燬。又扣案安非他命殘渣袋3
    只（含安非他命殘渣，量微無法秤重），亦係被告所有供本
    件施用毒品犯行所用之物，惟內附著之安非他殘渣同屬查獲
    之毒品，因與所附著沾黏之外袋無法分離，應併依毒品危害
    防制條例第18條第1 項前段之規定沒收銷燬。另扣案安非他
    命吸食器乙組（以玻璃瓶及塑膠瓶充用），亦係被告所有充
    為本件施用安非他命犯罪使用之物，此同經被告供明無訛，
    應依刑法第38條第1項第2款之規定併為沒收之諭知。
據上論斷，應依刑事訴訟法第273 條之1 第1 項、第299 條第1
項前段，毒品危害防制條例第10條第2 項、第23條第2 項、第18
條第1 項前段，刑法第11條前段、第47條、第41條第1 項前段、
第38條第1 項第2 款，罰金罰鍰提高標準條例第2 條，判決如主
文。
本案經檢察官許智評到庭執行職務。
中　　華　　民　　國　　94　　年　　2 　　月　　3 　　日
                  刑事第十三庭  法　官  楊  博  欽
以上正本證明與原本無異
如不服本判決應於送達後10日內向本院提出上訴狀
                                書記官　曾  美  滋
中　　華　　民　　國　　94　　年　　2 　　月　　3 　　日
附錄本案論罪科刑法條全文：
毒品危害防制條例第10條
  施用第一級毒品者，處六月以上五年以下有期徒刑。
  施用第二級毒品者，處三年以下有期徒刑。
